臺灣苗栗地方法院刑事判決　　　　　　　 94年度易字第552號
公　訴　人　臺灣苗栗地方法院檢察署檢察官
被　　　告　丁○○
　　　　　　　　　　另案於臺灣臺中監獄苗栗分監執行中
上列被告因竊盜案件，經檢察官提起公訴（94年度偵字第2558、
2775號），及移送併辦（94年度偵字第3439號、94年度偵字第34
40號），被告於本院準備程序進行中，就被訴事實為有罪之陳述
，經本院告知簡式審判程序意旨，並聽取公訴人及被告之意見後
，合議裁定由受命法官獨任進行簡式審判程序審理，本院判決如
下：
    主  文
丁○○共同連續竊盜，處有期徒刑拾月。
    事  實
一、丁○○前因竊盜、搶奪、違反毒品危害防制條例等案件，於
　　民國94年2 月6 日，因縮短刑期假釋出監而交付保護管束，
    仍在假釋期間內，竟不知悛悔，基於意圖為自己不法所有之
    概括犯意，或個人，或與邱兆良2 人基於共同犯意之聯絡，
    於下列時間、地點，連續竊取其父丙○○等人之財物：
  (一)於94年6 月初某日、同年6 月中旬某日、94年7 月2 日某日
    ，在其位於苗栗縣後龍鎮溪洲里4 鄰四份仔38號住處，竊取
    其父所有之冷氣機3 台，得手後變賣花用。
  (二)於94年7 月4 日23時許，在苗栗縣後龍鎮○○里○○○路14
    0 巷8 號對面空地，與邱兆良（由檢察官另行偵辦），共同
    徒手竊取甲○○所有，置於該處之電纜線約50公斤，得手後
    變賣花用。復於同年7 月5 日下午1 時許，在苗栗縣後龍鎮
    大山里苗11線大山段1998號倉庫後方，與邱兆良共同徒手竊
    取乙○○所有之鋼筋約20餘支（重約100 公斤），得手後變
    賣花用。
  (三)於94年7 月6 日，在其位於苗栗縣後龍鎮溪洲里4 鄰四份仔
    38號住處，其父丙○○之房間，徒手竊取抽屜內之機車鑰匙
    ，復持之發動停放上開住處，丙○○所有車牌號碼為SAY ─
    608 號輕型機車，得手後供己代步之用。於94年7 月8 日11
    時許，以同一手法，進入丙○○之前述房間，徒手竊取抽屜
    內之機車鑰匙，復持之發動停放上開住處，丙○○所有車牌
    號碼為IFV ─119 號重型機車，得手後亦供己代步之用。
  (四)嗣於：
    1.94年7 月5 日下午2 時許，為警循線在苗栗縣後龍鎮○○
      里○○路「富康舊貨業」查獲，始悉其事實(二)之犯行。
    2.94年7 月7 日4 時45分許，為警在苗栗縣後龍火車站查獲
      其正騎乘IFV ─119 號重型機車。
    3.94年7 月7 日19時30分許，為警在苗栗縣後龍鎮○○里○
      鄰○○路53之16號「祥峰二手貨店」查獲，始悉事實(一)之
      犯行。
二、案經丙○○訴由苗栗縣警察局竹南分局報請臺灣苗栗地方法
    院檢察署檢察官偵查後起訴，及苗栗縣警察局竹南分局報告
    臺灣苗栗地方法院檢察署檢察官偵查後移送併案審理。
    理  由
一、本件被告丁○○所犯為死刑、無期徒刑或最輕本刑為3 年以
    上有期徒刑以外之罪，其於準備程序中就被訴事實為有罪之
    陳述，經法官告知簡式審判程序之旨，並聽取公訴人之意見
    後，爰依刑事訴訟法第273 條之1 第1 項規定，由受命法官
    獨任進行簡式審判程序，合先敘明。
二、訊據被告丁○○對於前述犯罪事實坦承不諱，核與告訴人丙
    ○○、被害人甲○○、乙○○於警詢時陳述之情節相符，復
    經證人即被告之母周黃秀恩、證人謝春美、證人即共犯邱兆
    良等人證述之情節相符，又有贓物認領保管單3 紙、苗栗縣
    警察局車輛尋獲電腦輸入單、車輛竊盜詳細資料畫面各1 紙
    、遭竊機車暨鑰匙照片4 張、現場照片4 張等資料在卷可佐
    ，足見其自白與犯罪事實相符，堪以採信，其連續竊盜犯行
    洵堪認定。
三、核被告丁○○所為，係犯刑法第320 條第1 項之竊盜罪。又
    其就事實(二)部分之犯行，與邱兆良有犯意之聯絡與行為分擔
    ，應為共同正犯。又其上述多次竊盜行為，時間緊接，所犯
    罪名相同，顯係出於概括之犯意為之，為連續犯，應依刑法
    第56條之規定以一罪論，並加重其刑「至被告於事實欄(一)、
    (二)部分之犯行，雖未經起訴，但與前述起訴部分，具有連續
    犯裁判上一罪關係，為起訴效力所及，且經檢察官移送本院
    併辦在案，本院自得予以審判，附此敘明」。爰審酌其有竊
    盜前科，且於年輕力強之情形下，多次為竊盜犯行，可見其
    具有不畏刑罰嚴峻之心態，且其破壞他人對財產權支配之行
    為，實無可取，並衡酌其坦承犯行，犯後態度尚佳，以及其
    犯罪動機、目的、手段、所生危害，復斟酌檢察官之具體求
    刑等一切情狀，量處如主文所示之刑。
據上論斷，應依刑事訴訟法第273 條之1 第1 項、第299 條第1
項前段，刑法第28條、第56條、第320 條第1 項，罰金罰鍰提高
標準條例第1 項前段，判決如主文。
本件經檢察官黃智勇到庭執行職務。
中　　華　　民　　國　　94　　年　　12　　月　　29　　日
                  刑事第三庭    法　官  呂曾達
以上正本與原本無異。
如不服本判決，應於送達後10日內，向本院提出上訴狀（應附繕
本）。
                                書記官  陳 淑 華
中　　華　　民　　國　　94　　年　　12　　月　　29　　日
附錄論罪科刑法條：
中華民國刑法第320條
(普通竊盜罪、竊佔罪)
意圖為自己或第三人不法之所有，而竊取他人之動產者，為竊盜
罪，處 5 年以下有期徒刑、拘役或 500 元以下罰金。
意圖為自己或第三人不法之利益，而竊佔他人之不動產者，依前
項之規定處斷。
前二項之未遂犯罰之。
